臺灣高等法院臺南分院刑事判決　　　　　 九十一年度上更(二)字第一五四號　 Ｃ
　　　上　訴　人
　　　即　被　告　丁　○　○
　　　選任辯護人　楊　清　安　律師
　　　上　訴　人
　　　即　被　告　乙　○　○
　　　指定辯護人　本院公設辯護人　丙　○　○
右上訴人因違反毒品危害防制條例案件，不服臺灣臺南地方法院八十八年度訴字第一
一三一號，中華民國八十九年十一月九日第一審判決（起訴案號：臺灣臺南地方法院
檢察署八十八年度偵字第一一二九八號、第一一三○一號、第一一三○三號），提起
上訴，經判決後，由最高法院第二次發回更審，本院判決如左：
      主      文
原判決關於丁○○、暨乙○○販賣第二級毒品部分及執行刑部分均撤銷。
丁○○連續販賣第二級毒品，處有期徒刑柒年貳月。扣案之0000000000號
及0000000000號行動電話貳具均沒收；販賣第二級毒品所得新台幣壹萬壹
仟元沒收，如全部或一部不能沒收時，以其財產抵償之。
乙○○連續販賣第二級毒品，累犯，處有期徒刑柒年貳月。扣案之00000000
00號行動電話、0000000000號呼叫器各壹具、小塑膠袋陸拾個、塑膠鏟
子貳支均沒收；販賣第二級毒品所得新台幣貳仟元沒收，如全部或一部不能沒收時，
以其財產抵償之。
      事      實
一、丁○○（綽號澤仔）意圖營利，並基於概括之犯意，自民國八十八年八、九月間
    ，在台南縣善化鎮○○里道路旁，以0000000000號及0000000
    000號行動電話為連絡工具，連續二次以每包新台幣（以下同）五千元、六千
    元不等之價額，販賣第二級毒品安非他命予乙○○，其中一次在善化鎮○○里道
    路旁交付安非他命，一次在臺南縣善化鎮胡厝里十八鄰西衛九號乙○○住處交付
    安非他命，販賣毒品所得共一萬一千元。嗣於八十八年九月八日中午十二時許，
    在台南縣善化鎮什乃里一鄰什乃十五之十九號其住處為警查獲，並扣得其所有供
    販賣安非他命所用之0000000000號及0000000000號行動電
    話二具。
二、乙○○曾有多次前科，最後一次於八十五年間，因麻醉藥品管理條例案件，經原
    審判處有期徒刑一年，於八十六年一月三十日縮短刑期執行完畢。仍不知悔改，
    復意圖營利，基於概括之犯意，自八十八年八月間起至同年九月七日為止，在台
    南縣善化鎮胡庴里西衛九號其住處，以0000000000號行動電話及00
    00000000號呼叫器為聯絡工具，連續二次以每小包一千元之價額販賣第
    二級毒品安非他命予吳慧音，販賣毒品所得共二千元。嗣於八十八年九月七日下
    午四時許，在台南縣善化鎮胡厝里十八鄰西衛九號上開住處為警查獲，並扣押其
    販賣毒品所用之塑膠鏟子二支、小塑膠袋六十個、連絡工具000000000
    0號行動電話及0000000000號呼叫器各一具及販賣毒品所得一千五百
    元。
三、案經臺南縣警察局佳里分局報告臺灣臺南地方法院檢察署檢察官偵查起訴。
      理      由
一、訊據上訴人即被告丁○○、乙○○二人均矢口否認有何販賣毒品犯行，被告丁○○辯稱：伊沒有販賣安非他命與乙○○，伊開計程車，乙○○以行動電話向伊叫
    車，非買毒品，伊與乙○○雖無仇恨，但乙○○曾坐伊計程車發生口角云云；被
    告乙○○辯稱：伊並未販賣安非他命給吳慧音云云。
二、經查：
    (一)被告乙○○於警訊中迭次供述伊向被告丁○○每次購買安非他命數量為約一錢
      或半錢等情，於偵查中、原審審理中亦明確指訴其有向被告丁○○買受安非他
      命，買二次，一次買五千元，一次買六千元，時間在八十八年八、九月間，被
      告丁○○拿至伊家去或在善化鎮○○里道路旁等情（見偵二卷第十四頁，原審
      卷第十五頁），且有以0000000000號及0000000000號行
      動電話為連絡工具，連續與丁○○交易，（見偵二卷第十四頁），並有雙方聯
      絡並非單純叫計程車之情形可比之監譯報告表及通話內容，如：「Ａ（即乙○○）我首仔，你幫我『拿過來我家』，Ｂ（即丁○○）等一下，Ａ要等多久？
      Ｂ不會超過二十分鐘，Ａ『跟早上一樣』，Ｂ好的」，「Ａ『要拿去那裡給你
      ？』Ｂ你現在人在那裡？Ａ我現在要出去，：：：Ｂ你『拿到遠仔那裡去』，
      Ａ那你打電話過去，我拿過去給他就好，Ｂ我現在過去：：」，「Ａ喂，現在
      怎樣？Ｂ有，他剛剛打電話給我，『說去就有』，但這麼晚了，我想明天早上
      再上去，Ａ這樣哦，Ｂ你『撐到明天應該夠吧』，Ａ『不夠』，Ｂ我明天早上
      八、九點上去，Ａ好，：：：」云云（見警訊卷第二宗第十九頁、第二十八頁
      、第三十六頁），且有上開行動電話扣案可憑，被告丁○○復供認該二具行動
      電話均伊在使用（見本院更一卷九十年十一月二十日訊問筆錄），而被告乙○○自己有施用安非他命，復據被告乙○○供陳無訛。足見被告丁○○應確有販
      賣安非他命之犯行，雖被告乙○○或曾供述被告丁○○有賣伊二次，一次一兩
      ，三萬元，一次五千元，先後所陳固有不同，然此僅係時間因素致記憶模糊，
      惟其所供述向被告丁○○買受安非他命之事實則無二致，應以距案發時較近之
      警訊所供一次五千元、一次五六千元為可採。至被告乙○○於本院前審雖曾改
      稱：「伊只拜託丁○○向別人買受」云云，惟於本院本審仍指稱係向被告丁○○購買，則前供述未向丁○○購買云云，要屬迴護被告丁○○之詞，不足採信
      。查安非他命價格高昂來源不易，非法販賣，處罰甚重，而被告丁○○係經由
      朋友介紹始認識被告乙○○一年多，胡某時常叫伊之計程車乙情，業據被告丁○○於警訊中供述在卷（見警訊卷第一宗第一頁反面），但二人間無何特殊交
      情，則被告丁○○若未營利，自無甘冒被抓重罰之風險之理，其係基於營利之
      意圖販賣，堪以認定。
    (二)右揭關於被告乙○○販賣安非他命部分之事實，業據被告乙○○於警訊中坦承
      ：「：：：另賣給吳慧音之女子，價錢為新台幣一千元」、「（該吳慧音購買
      安非他命作何用途？）因他們都有吸食安非他命習慣，『跟我買安非他命』是
      為止癮。」、「：：：為警查獲塑膠袋裝安非他命殘渣係我個人吸食後所剩之
      殘渣。分裝安非他命所使用塑膠鏟子是裝安非他命所使用工具、查獲之『新台
      幣一千元』（雖被告乙○○陳稱查獲一萬八千四百元係販賣毒品所得，惟除上
      開一千元，其餘無從證實係販賣毒品所得，自應以可得證實部分為認定之依據
      ，附此敘明）是我販賣安非他命所得贓款，另分裝安非他命所使用『小塑膠袋
      六十個』是分裝安非他命『供自己吸食及販賣』方便。另吸食工具一組是我自
      行吸食及提供前來購買安非他命之人吸食。前所查獲之物品均為我所有。」、
      「（警方於今（七）日十六時許，在善化鎮胡厝里西衛河堤往胡厝寮方向，查
      獲吳慧音持有安非他命毛重○‧五公克，是否為你所販賣？）我所販賣沒錯」
      ，此有被告乙○○於警訊中之供詞可據（見警訊卷第一宗第三頁反面、第四頁
      、第六頁反面），又供稱「我向綽號澤仔之男子，以每錢五、六千元不等價錢
      購買。．．。另，戊○○表示他有朋友可以拿到比較便宜之安非他命。之後即
      透過戊○○向住在台南市朋友綽號「宗和」之人買安非他命二次，交易地點分
      別在台南市○○路、台南縣善化鎮等地（見乙○○於警訊卷第三宗第九頁、戊○○之供詞見警訊卷第三宗第五頁），且證人即購買者吳慧音於警訊中，亦供
      稱：「（我身上之）二級毒品安非他命，是我於八十八年九月七日下午十五時
      五十分許，在善化鎮胡厝里西衛九號屋內，向『首仔』（即乙○○）購買的，
      ：：：以一千元購買的」、「：：：共代購買二次，第一次是於今年八月初，
      第二次就被警方查獲，二次數量都差不多」（見警訊卷第二宗第九頁反面、第
      十頁），證人即查獲本案之警員李昆蒼、甲○○亦到庭證稱：「是先監聽到那
      天有人要去向乙○○買毒品（安非他命），當時交易對象及時間都不確定，所
      以先去約定交易地點附近埋伏，看到有人進去乙○○家又出來後，就上前盤查
      ，查出那個人身上有毒品，進一步再查出是吳慧音去向乙○○買毒品。」、「
      後來訊問吳慧音製作筆錄時，吳慧音沒有毒癮發作的現象，二級毒品不容易毒
      癮發作。」、「製作筆錄時吳慧音沒有意識不清楚或異常的情形，當時她意識
      很清醒，沒有異狀。」、「（警訊筆錄）都是吳慧音出於自由意識下所為之任
      意性陳述」（見本院更一卷九十年十一月二十日訊問筆錄），是由警方僅是有
      被告乙○○、丁○○等涉有販賣安非他命之線索外，就渠等之販賣對象、時間
      、地點、次數、價格等付之闕如，如非被告乙○○、證人吳慧音於警訊中就彼
      等二人間之交易時間、次數、價格等，分別明確具體之供述，警方於製作彼等
      二人之警訊筆錄時，就有關彼等二人間之交易時間、次數、價格事實等係屬一
      片空白，應無法製作出如此具體內容之筆錄，況吳慧音當時其身上並有安非他
      命一小包毛重０．五公克經警查獲，從而足見證人吳慧音嗣後於原審中及本院
      審理時，改稱：「沒有向乙○○買過安非他命，伊當天去新樓醫院打了止痛針
      回警局，警訊時頭暈暈的，是警察寫完筆錄給伊簽名，叫伊照警員所說的講」
      、「（查獲）的。：：：我從醫院回到警察局作筆錄，警察先問我認不認識乙○○，並且叫我指認，我說靠外面那一個是乙○○，他是我先生的小學同學，
      警察問我去乙○○家做什麼？我說我拿二千元去還他，警察接著問我安非他命
      是否向乙○○買的？我說不是，我是向彬仔買的。」等語，顯屬迴護被告乙○○之詞，無可採信。另被告乙○○於偵查中亦陳明：「八十八年七月間，他們
      （指吳慧音）拜託我向別人買的，他們會讓我賺五百元至一千元」等情（見偵
      字第一一二九八號卷第十四頁），足認被告乙○○意圖營利，確有買入安非他
      命，賺取利潤之行為，適足為其有販賣之明證，嗣後被告乙○○於偵審中翻異
      前詞，空口否認販賣安非他命，無非畏罪避就之詞，諉無足採。雖吳慧音於原
      審中附和被告乙○○之詞（指被告乙○○僅送給吳慧音在家中吸食云云），惟
      安非他命物稀價昂，且為政府查緝甚嚴，豈有任意平白贈送他人，而甘冒被抓
      之理，是其於原審中上開胡某送給伊吸食之陳述，顯係事後迴護被告乙○○，
      不足採信。此外，並有其所有供販賣毒品所用之塑膠鏟子二支、小塑膠袋六十
      個、連絡工具0000000000號行動電話、0000000000號呼
      叫器二具及販賣毒品所得一千元扣案可稽。被告等犯行堪以認定。
三、核被告丁○○、乙○○所為均係犯毒品危害防制條例第四條第二項之販賣第二級
    毒品罪。被告丁○○、乙○○先後各二次犯行，均各時間緊接，犯罪構成要件相
    同，顯係各基於概括犯意反覆而為，各為連續犯，應依法各以一罪論，除其所犯
    最重本刑為無期徒刑部分，依法不得加重外，最重本刑為有期徒刑部分依法加重
    其刑。又被告乙○○曾於八十五年間因違反麻醉藥品管理條例案件，經原審判處
    有期徒刑一年，於八十六年一月三十日執行完畢，此有臺灣高等法院被告全國前
    案紀錄表在卷可稽，茲五年內再犯本件之罪，為累犯，除最重本刑無期徒刑部分
    不得加重外，最重本刑為有期徒刑部分依法遞加重其刑。又乙○○嗣雖供出其安
    非他命之來源係向丁○○購買，惟被告乙○○及丁○○早於八十八年九月七日逮
    捕之前，自同年八月十六日至同年九月二日止，已為警方列為查證對象之嫌疑犯
    ，有臺灣臺南地方法院檢察署八十八年度他字第八六八號卷及查證報告可據，自
    難認被告乙○○之供述，得為其供出毒品來源而減輕其刑之依據。
四、原審法院認被告丁○○、乙○○罪證明確，予以論罪科刑，固非無見。惟查：(一)
    被告丁○○並未於警訊中坦承不諱，原審遽認其於警訊及偵查中供認不諱，已有
    可議；又被告丁○○既有販賣安非他命之犯意，原判決未於事實欄內載明其意圖
    營利，並認其販賣予其他未可查證之其他不詳姓名人多人亦有未合（理由詳後述
    ）。另未就犯罪所得宣告沒收，並諭知如全部或一部不能沒收時，以其財產抵償
    之，亦有可議；(二)被告丁○○並非累犯，原判決竟於主文欄內記載其係累犯，並
    有違誤；(三)被告乙○○曾有多次前科，最後一次是八十五年間，因麻醉藥品管理
    條例案件，經原審判處有期徒刑一年，雖檢察官指揮書執畢日期係於八十六年二
    月九日，惟實際被告乙○○業於八十六年一月三十日縮短刑期執行完畢。原審認
    被告乙○○有期徒刑係於八十六年二月九日始執行完畢，載於事實欄內亦有未符
    ；且乙○○有販賣安非他命之犯意，原判決未於事實欄內載明其意圖營利，顯有
    未妥，又另認其有以五百元之價額販賣安非他命予綽號「小文」者一次，及其他
    不詳姓名之人多人，亦有未洽（理由詳後述）。被告丁○○、乙○○二人上訴意
    旨空言否認犯罪指摘原判決，雖無理由，惟原審此部份判決既有上開可議之處，
    自應由本院予以撤銷改判。爰審酌被告二人犯罪之動機（貪圖非法獲利，並危害
    國民健康甚鉅）、目的、手段、所生危害（二人販賣次數非多）、犯罪後之態度
    等一切情狀，各量處如主文第二、三項所示之刑。扣案之0000000000
    號及0000000000號行動電話貳具，係被告丁○○所有供犯罪所用之物
    ；另0000000000號行動電話、0000000000號呼叫器各壹具
    、小塑膠袋陸拾個、塑膠鏟子貳支，係被告乙○○所有供犯罪所用，已據渠等二
    人陳明在卷，均應依法宣告沒收；又一萬一千元（在偵審中丁○○雖否認販賣毒
    品，而從被告乙○○方面查出丁○○販賣毒品所得之數目計算），係丁○○販賣
    毒品所得；至扣案之一萬八千四百元其中二千元，係被告乙○○販賣毒品所得，
    均應依法宣告沒收，如全部或一部不能沒收時，以其財產抵償之。又已販賣予吳
    慧音之安非他命毛重○．五公克，為吳慧音另案審理中，自應由該案諭知沒收處
    理，合併說明。至公訴意旨另以：被告丁○○、乙○○二人亦有販賣安非他命予
    其他不詳姓名之人部分，及乙○○以五百元之價額販賣安非他命予綽號「小文」
    者一次部份，因被告丁○○、乙○○均已否認有販賣安非他命，且又查無其他任
    何積極證據，足以證明渠等二人有此部分犯行，是應認渠等二人此部分之犯罪，
    罪證不足，惟此部分因依公訴意旨，認與上開論罪部分，有連續犯之為裁判上一
    罪關係，依審判不可分原則，毋庸另為無罪之諭知，併予敘明。
據上論結，應依刑事訴訟法第三百六十九條第一項前段、第三百六十四條、第二百九
十九條第一項前段，毒品危害防制條例第四條第二項、第十八條第一項前段、第十九
條第一項，刑法第十一條前段、第五十六條、第四十七條，判決如主文。
本案經檢察官曾顯智到庭執行職務。
中    華    民    國      九十一      年      七      月      十一      日
                                  臺灣高等法院臺南分院刑事第二庭
                                      審判長法官  蘇    重    信
                                            法官  林    永    茂
                                            法官  陳    清    溪
右正本證明與原本無異。
如不服本判決，應於判決送達後十日內向本院提出上訴狀，其未敘述理由者並應於提
出上訴狀後十日內向本院補提理由書（應附繕本)。
                                      法院書記官  李    珍    鳳
中    華    民    國      九十一      年      七        月      十二    日
附錄法條：
毒品危害防制條例第四條第二項：製造、運輸、販賣第二級毒品者，處無期徒刑或七
                              年以上有期徒刑，得併科新台幣七百萬元以下罰金
                              。
